臺灣臺南地方法院民事裁定  
110年度家聲字第16號
聲  請  人  謝施秀英
相  對  人  謝 信 雄


特別代理人  謝 旻 芳

上列聲請人聲請選任特別代理人事件，本院裁定如下：
    主      文
選任謝旻芳（女，民國00年0月0日生，身分證統一編號：Z00000
0000號）於本院110年度婚字第4號離婚家事訴訟事件，為相對人
即被告謝信雄之特別代理人。
    理      由
一、按家事訴訟事件，除家事事件法別有規定者外，準用民事訴
    訟法之規定，此觀家事事件法第51條自明。復按對於無訴訟
    能力人為訴訟行為，因其無法定代理人或其法定代理人不能
    行代理權，恐致久延而受損害者，得聲請受訴法院之審判長
    ，選任特別代理人，民事訴訟法第51條第1項定有明文。
二、本件聲請意旨略稱：聲請人對於相對人訴請離婚事件，現由
    鈞院以110年度婚字第4號審理中，因相對人無訴訟能力，為
    免該離婚訴訟因此久延致聲請人受損害，爰聲請鈞院選任相
    對人之妹妹謝旻芳為相對人之特別代理人，以利該離婚訴訟
    之進行等語。
三、查聲請人主張兩造為夫妻關係，聲請人訴請與相對人離婚事
    件，現由本院以110年度婚字第4號審理中等情，有戶籍資料
    查詢表2件附卷可稽，並經本院依職權調取上開離婚事件卷
    宗核閱綦詳，堪予認定。又相對人現於聖公護理之家安養，
    其目前疑似失智尚未確診，有定期至神經科及老年科回診，
    意識混亂、下肢乏力行動不便，身體活動功能需協助，故無
    法到庭等情，有聖功護理之家109年9月7日聖護字第1090907
    070號函影本1件可稽（詳見本院109年度司家調字第589號離
    婚調解事件卷宗第51頁），是堪認相對人業已喪失訴訟能力
    ，惟聲請人訴請與相對人離婚事件，相對人有訴訟之必要，
    其既無訴訟能力，又無法定代理人，自有必要為其選任特別
    代理人，是聲請人聲請為相對人選任特別代理人以進行離婚
    訴訟，核屬有據，應予准許。再查聲請人聲請本院選任謝旻
    芳為相對人之特別代理人，經核謝旻芳為相對人之妹妹，誼
    屬至親，於本件離婚訴訟事件，謝旻芳並非利害關係人，亦
    無不適或不宜擔任相對人之代理人之消極原因，且謝旻芳亦
    同意於本件離婚訴訟事件擔任相對人之特別代理人，有戶籍
    謄本1件、戶籍資料查詢表2件、同意書1件、印鑑證明1件在
    卷可憑，本院因認於聲請人對相對人進行離婚訴訟時，由謝
    旻芳擔任相對人之特別代理人，應屬妥適，是本院爰依法選
    任謝旻芳於本院110年度婚字第4號離婚家事訴訟事件，為相
    對人即被告謝信雄之特別代理人。
四、依家事事件法第51條，民事訴訟法第51條第1項，裁定如主
    文。
中　　華　　民　　國　　110 　年　　1 　　月　　28　　日
                  家事法庭      法  官　葉惠玲    
以上正本係照原本作成
不得抗告
中　　華　　民　　國　　110 　年　　1 　　月　　28　　日
                                書記官　陳玉芬